【裁判字號】    98,易,2591
【裁判日期】    990402
【裁判案由】    背信
【裁判全文】
臺灣臺北地方法院刑事判決              98年度易字第2591號
公  訴  人  臺灣臺北地方法院檢察署檢察官
被      告  丙○○
            庚○○
            乙○○
共      同
選任辯護人  李漢中律師
上列被告因背信案件，經檢察官提起公訴（98年度偵字第5582號
），本院判決如下：
    主  文
丙○○、庚○○、乙○○共同犯背信罪，各處有期徒刑壹年陸月
。
    事  實
一、丙○○及庚○○為夫妻，因與乙○○擬合夥經營臺北市立公
    有西門市場十字樓（下稱新西門商場），而推由乙○○與新
    西門商場股份有限公司（下稱新西門公司）於民國94年9月6
    日簽立委託共同經營契約書，嗣後丙○○、乙○○並分別於
    94年11月14日經票選為新西門公司董事長、董事，係受新西
    門公司委託處理事務之人，而庚○○則負實際經營之責，渠
    等均明知依渠等與新西門公司所簽訂上開委託共同經營契約
    書第26條約定「本約存續期間，不論任何原因，甲方（即新
    西門公司）受主管機關終止使用標的物時，乙方（即乙○○
    ）應無條件與甲方終止本約，並配合甲方如期遷出並交還原
    屬於甲方所有設備及裝潢，乙方不得異議及放棄其他賠償之
    請求。」如主管機關臺北市政府建設局要求收回新西門商場
    ，渠等應配合新西門公司，如期遷出，將新西門商場交還新
    西門公司返還臺北市政府建設局，不得請求賠償。惟渠等因
    見臺北市市場管理處（現改制為臺北市市場處）及臺北市政
    府建設局自94年11月7日起，陸續發函新西門公司表示擬收
    回新西門商場，且自94年11月10日起陸續與新西門公司商討
    發放補償金事宜，認有機可趁，竟萌生共同意圖為自己不法
    利益之單一犯意聯絡，先於94年12月6日，推由丙○○代表
    新西門公司與乙○○簽署補充協議書，推翻上開委託共同經
    營契約書第26條約定，於補充協議書第3條另行約定「於96
    年7月21日前，甲方（即新西門公司）因無法提供場地致乙
    方（即乙○○）須撤離商場或停止營業或終止契約者，應自
    撤場日或停止營業日或終止契約日之翌日起算至96年7月31
    日止，按月以新臺幣（下同）201萬元計算全額賠償乙方，
    作為賠償乙方各項損失用（包括營業設備及營業損失）。前
    項甲方無法提供場地係因主管機關收回場地者，除主管機關
    核定就營業設備及營業損失給予乙方相當之補償外，甲方仍
    不得免除前項之責任。」致生損害於新西門公司之利益。嗣
    臺北市政府建設局於95年7月19日發函新西門公司，表示臺
    北市政府同意給予新西門公司股東每攤商111萬1,281元之補
    償，合計總額7,445萬5,827元之補償金，丙○○並代表新西
    門公司於95年7月21日發函表示同意。丙○○隨而代表新西
    門公司與乙○○，接續於95年7月31日簽署終止契約協議書
    ，載明雙方同意委託經營契約於同日終止，另於該協議書第
    3條約定「有關損害賠償事項，依雙方原協議之約定計算，
    甲方（即新西門公司）應賠償乙方（即乙○○）2,412萬元
    ，因甲方公司財務困難無力賠償乙方損失，雙方同意由甲方
    協調主管機關自甲方應領之各項補償金中扣減，逕由乙方受
    領之；如甲方未予協調或主管機關不予同意或自本協議書生
    效後逾3個月，乙方仍無法受領者，甲方同意乙方依法追償
    絕無異議。」致生損害於新西門公司之利益。嗣乙○○於取
    得上開終止契約協議書後，乃於96年10月4日以委託共同經
    營契約書、補充協議書、終止契約協議書向本院起訴請求新
    西門公司賠償損害，因新西門公司全體董事、監察人已於96
    年8月13日辭職，致無人收受法院訴訟文書，本院乃於96年
    12月28日以一造辯論判決方式判決新西門公司應給付乙○○
    2,412萬元，乙○○嗣並持該判決文書向本院民事執行處聲
    請強制執行，扣押臺北市市場管理處擬發放與新西門公司股
    東之補償金2,412萬元。嗣迨辛○○於97年3月6日當選新西
    門公司董事長，收受本院執行命令後，始知上情。
二、案經新西門公司告訴及臺北市政府警察局萬華分局報請臺灣
    臺北地方法院檢察署檢察官偵查起訴。
    理  由
一、按被告以外之人於審判外之言詞或書面陳述，除法律有規定
    者外，不得作為證據，刑事訴訟法第159條第1項定有明文；
    復按被告以外之人於審判外之陳述，雖不符前4條之規定，
    而經當事人於審判程序同意作為證據，法院審酌該言詞陳述
    或書面陳述作成時之情況，認為適當者，亦得為證據；當事
    人、代理人或辯護人於法院調查證據時，知有第159條第1項
    不得為證據之情形，而未於言詞辯論終結前聲明異議者，視
    為有前項之同意；同法第159條之5規定甚明。本案據以認定
    被告丙○○、庚○○、乙○○犯罪事實之證據，部分屬於傳
    聞證據，惟因被告及公訴人於本院言詞辯論終結前，均未對
    於證據能力聲明異議，依刑事訴訟法第159條之5第1、2項規
    定，視為同意上開證據具備證據能力；本院審酌該等傳聞證
    據作成之情況，亦無違法或不當情事，因而認為適當，故該
    等傳聞證據均具備證據能力而得作為證據；至其餘資以認定
    本案犯罪事實之非供述證據（詳後述），亦查無違反法定程
    序取得之情形，依同法第158條之4反面規定，應具證據能力
    ，合先敘明。
二、訊據被告丙○○、庚○○、乙○○均矢口否認有何背信犯行
    ，辯稱：渠等係因新西門公司經營困難，受公司股東戊○○
    、甲○○、己○○等人之邀請，始加入新西門公司之營運，
    渠等於與新西門公司簽訂委託共同經營契約書時，並不知情
    有第26條約定之存在，當時亦不知臺北市政府建設局將終止
    將西門市場租借予新西門公司之行政契約，因戊○○、方鐸
      、己○○等人等均稱臺北市政府建設局於原與新西門公司
    所訂之行政契約於95年7月31日屆滿後，依慣例均會再續約
    ，更不知臺北市政府建設局將會發放行政救濟補償金。嗣渠
    等知悉臺北市政府建設局將收回西門市場後，為了保障自己
    之投資，始由乙○○再與新西門公司當時之代表人丙○○簽
    訂補充協議書，於臺北市建設局確定收回西門市場後，再由
    乙○○與丙○○代表新西門公司簽訂終止契約協議書，渠等
    所為，純係為了保障自己參與新西門公司之經營所投入之資
    金，並無背信之行為云云。惟查：
（一）證人甲○○於偵訊時具結證稱：「與乙○○簽委託共同經
      營契約時，乙○○有頂讓金、押金的成本，頂讓金是給
      177 （紅樓公司前身），保證金是給新西門，當初有說過
      如果政府要收回，乙○○不能要求賠償，當時戊○○是公
      司總經理，我沒看過補充協議書，內容與我們先前契約精
      神違背。新西門公司有67個股東、67個攤位，簽約前有請
      庚○○的姪女把契約印出來，我授權戊○○與三名被告討
      論，戊○○有回報，我堅持8、9、10、11、17、25、26、
      32這幾條要留著，戊○○回報對方對其中幾條有堅持，後
      來戊○○處理契約的問題辭職，由我出面與被告簽約，過
      程中也有討論。契約第26條是說我們和政府承租，能租多
      久要看臺北市政府。這是契約的精神，我們與其他公司接
      洽也是以這個為範本，我沒有和被告三人提到26條，但戊○○有與他們討論，當初乙○○、丙○○是股東，他們三
      人推乙○○出面簽約，簽完有讓他們保留一份帶回去看。
      我沒有看過終止契約協議書，丙○○擔任董事長時，我擔
      任董事兼財務，他沒有告知過他要簽立這個補充協議書或
      是終止協議書，我是第一次看到。」等語（97年度他字第
      7681號卷第4至6頁）。並於本院審理時再具結證稱：「委
      託共同經營契約係由當時的總經理戊○○所擬。94年9 月
      10日新西門公司曾收取乙○○160萬元款項，用途為押金
      （即保證金），就是如果被告違約的賠償金。簽約時頂讓
      金是900萬元，押金160萬是給新西門公司，頂讓金是給
      177餐廳的股東。簽訂委託共同經營契約書時，乙○○等
      應該知道主管機關已準備終止使用新西門商場，這個過程
      庚○○他們已經跟市場管理處開過會。我有告訴庚○○市
      政府要收回的時間點，還有我們那時候經營的內容跟情形
      ，還有契約第26條的內容，即契約到期無條件要歸還新西
      門公司。簽訂委託共同經營契約時，有在跟建設局市場管
      理處談行政救濟金，還沒有確實談到金額多少。我沒有向
      乙○○口頭表示臺北市政府將會與新西門商場續約。我沒
      看過丙○○與乙○○所簽訂之補充協議書，也沒有與戊○○、己○○因為新西門商場經營不良而要求庚○○、乙○○等人接手經營新西門商場。94年11月14日改由丙○○擔
      任新西門公司董事長，是經過新西門公司股東選舉，因為
      我任期到了且另有工作。委託共同經營契約書是我簽定的
      ，當天還有其他的董事己○○、張鴻鋅，丙○○、庚○○
      簽約當時也有在場。庚○○簽約前知道市政府要收回，當
      時的董事還有庚○○都有去市場管理處開會，依照行政契
      約所訂定的終期，時間到了就要收回。庚○○的先生丙○○也是新西門公司的股東，所以庚○○、丙○○都有去，
      乙○○也有去。剛開始我們只有談時間的問題，到了最後
      才有談行政救濟金的問題。委託共同經營契約書記載委託
      時間為94年09月6日到98年07月31日，但是新西門公司與
      臺北市政府所訂定之行政契約使用日期只到95年07月31
      日，是因為當時庚○○說他的人脈、關係很好，所以這個
      時間點延到98年7月31日，是庚○○的姪女寫上去的，這
      個日期是庚○○他們說的，戊○○是因為訂了98年7月31
      日這個日期與行政契約的日期不一樣，他覺得這樣違背契
      約的精神，所以辭職不做。簽訂委託共同經營契約書時，
      被告3人沒有就第26條跟我們有所爭執，要求刪除或修改
      ，之前戊○○就有跟他們說這條內容，當天被告3人沒說
      因市府要收回而不想簽約。他們3人的關係我不知道，之
      前都是庚○○來跟我們談，我只知道丙○○、庚○○是夫
      妻，乙○○是他們的朋友。談的時候都是庚○○出面跟我
      們談，但是簽約是乙○○出面，因為那時候我們說簽約要
      有股東的身份，但是庚○○沒有股東的身份。我不知道後
      來簽定補充協議書、終止契約書的事情，我是上次在士林
      內湖的簡易庭開庭的時候我才看到這個東西。後來丙○○
      擔任董事長和乙○○簽補充協議書、終止契約書據我所知
      並沒有召開董事會，我那時是股東也是財務董事，但是我
      不知道，確定沒有召開股東會。」等語（本院卷第122 至
      126頁）。
（二）證人戊○○於偵訊時具結證稱：「我還有甲○○董事長與
      被告談到他們要租新西門商場，當時有談到市政府要收回
      商場時他們不能要求賠償，他們堅持公司給一個保障並把
      租約延長3年，我沒有同意，簽約時我在場，與他們簽完
      約當天我就離職，連股權事後也轉讓給朋友。簽約時確定
      市政府要收回，被告不能要求賠償。甲○○與他們簽約時
      有延長3年，我當時反對，不知道甲○○這樣做的原因。
      」等語（98年度偵字第5582號卷第7至8頁）。於本院審理
      時亦具結證稱：「我認識3名被告，他們有加入177餐廳的
      股東，是用丙○○名義代表加入。是甲○○介紹來看這個
      商場，事後他們說想要入股，要投資300萬元，董事長叫
      我跟他們談條件，之後他們願意出資，就讓他們入股，他
      們是買我、甲○○、己○○的股份。300萬元是以丙○○
      的名義登記。乙○○後來從攤商買了壹個位置，有了攤位
      以後，就會變成我們新西門公司的股東而有被選舉權，後
      經由選舉擔任董事。94年9月6日新西門公司跟乙○○他們
      簽立委託共同經營契約書的時候我有在場。當天有提到委
      託共同經營契約書第26條臺北市政府收回商場的時候，被
      告等不可以請求賠償，裡面的內容幾乎都有提到。委託共
      同經營契約書原來的版本是由我所提出來的，那時候我擬
      的版本承租的終止時間是95年7月31日，押租金的部分是
      空白的，因為這個部分都還沒有談好，所以沒有打上去。
      簽約的那份版本不是我打的，因為我堅持不可已超過95
      年7月31日，但他們說要簽到98年7月31日，後來庚○○請
      他的外甥女自己去辦公室利用電腦重新打一份合約，重新
      打的這份合約就是後來簽約的合約，重新打的這份我沒有
      看過。我會辭職是因為合約超過市場管理處給我們的時間
      ，已經超過我們的權限，我有提出來不被接受，所以他們
      簽完當天我就辭職，不過問新西門公司的事情。我不知道
      後來有在94年12月6日簽補充協議書、也不知在95年7月31
      日有再簽一份終止契約協議書。我沒接到通知要開股東會
      討論簽署補充協議書或是終止契約書。」等語（本院卷第
      154至155頁）。
（三）證人丁○○於偵訊時具結證稱：「我現在是新西門公司股
      東，我知道公司與乙○○簽補充協議書的事情，乙○○與
      丙○○有到我辦公室給我看，我沒表示意見是因為當初市
      政府承諾如果他們作的好，要給他們續租，10月底時生意
      非常好，11月市場管理處說要整修廣場地磚，是整個廣場
      的地都換新。乙○○、丙○○拿補充協議書給我看，我不
      表示意見是因為我不能作主。我知道乙○○與西門商場簽
      約時，市政府有收回不得請求賠償，不反對的原因是簽委
      託共同經營契約書前，市政府已經來文，假如不作就要收
      回去，甲○○和戊○○才去找被告他們，他們認為只經營
      1 年沒保障，才延長3年。補充協議書給我看時有記載公
      司一個月賠償被告201萬元，我以為只是拿範本，什麼話
      都沒說，看到補充協議書的時候我記得乙○○還沒蓋章。
      我沒看過終止契約協議書，也不知道有沒有其他董事看過
      ，我收了補充協議書就放在桌上，沒聽其他股東或董事講
      ，當時董事長沒召開董事會及股東會討論簽訂補充協議書
      之事。被告他們還沒租之前，市政府就說沒有開要就把商
      場收回。」等語（98年度偵字第5582號卷第8至10頁）。
      於本院審理時亦到庭具結證稱：「當初市政府要我們形成
      公司，那時沒有辦法營運下去，甲○○跟新董事長丙○○
      訂約，來經營這個公司，大部分都是董事長夫人出來處理
      事情。簽署委託共同經營契約書的時候我在場，甲○○、
      丙○○、庚○○、乙○○、戊○○、己○○都在場，還有
      很多的董事也在場。我沒有告訴被告乙○○等人，簽署委
      託共同經營契約第26條之內容只是形式上給臺北市政府一
      個交代而已，並不具有實質效力。在簽署委託共同經營契
      約書之前，臺北市政府要把這個地收回的訊息一直都有，
      市政府也曾來文說要收回新西門公司，但是什麼時候收回
      不知道，之前曾經建設局長開過會，他有承諾只要我們好
      好的做，就會讓我們繼續經營下去。丙○○與乙○○簽立
      補充協議書時有告訴我，我沒反對，因為那時公司已經沒
      有資產，由乙○○、丙○○拿出資金來補足虧空的部分交
      給市政府，不然如果一個月沒有繳租金的話，就會被市政
      府收回。簽立補充協議書的時候我不在場，我只知道丙○○、乙○○來我的辦公室，一直說他們現在要跟別人合作
      ，要補充一些協議書給我看，當時我完全沒有看，因為我
      沒有心情去看，不知道裡面有什麼。他們拿給我看得時候
      沒有提到市政府收回以後，公司每月要賠償他們201萬元
      。」等語（本院卷第149至153頁）。
（四）由上3證人之證詞可知，被告丙○○、庚○○、乙○○於
      94年9月6日簽署委託共同經營契約書時，臺北市政府建設
      局對於與新西門公司所訂定之使用新西門商場行政契約到
      期後，是否繼續契約，並無定論，甚且於攤商間，已迭有
      臺北市政府建設局於行政契約到期後，將收回新西門商場
      之訊息，而丙○○、庚○○、乙○○等人亦知悉此訊息，
      且渠等於與新西門公司簽訂上開委託共同經營契約書時，
      亦明知依契約第26條約定「本約存續期間，不論任何原因
      ，甲方（即新西門公司）受主管機關終止使用標的物時，
      乙方（即乙○○）應無條件與甲方終止本約，並配合甲方
      如期遷出並交還原屬於甲方所有設備及裝潢，乙方不得異
      議及放棄其他賠償之請求。」如主管機關臺北市政府建設
      局要求收回新西門商場，渠等即應無條件遷出，將新西門
      商場交還新西門公司返還臺北市政府建設局，不得請求賠
      償。又丙○○、庚○○、乙○○3人於簽約時均在場，對
      於其3人共同投資經營新西門商場，推由乙○○與新西門
      公司簽約，此等事關渠等投資權益重大相關之事項，對於
      渠等之權利義務關係，理當慎重應對。而渠等於簽約時，
      上開委託共同經營契約書第26條明文規定渠等於臺北市政
      終止使用之行政契約時，渠等應無條件與新西門公司終止
      合約，自紙黑字明訂於契約書上，渠等卻推稱於簽約時完
      全不知情有該契約第26條之約定，顯係臨訟飾卸之詞，不
      足採信。
（五）又按「股份有限公司為下列行為，應有代表已發行股份總
      數三分之二以上股東出席之股東會，以出席股東表決權過
      半數之同意行之：一、締結、變更或終止關於出租全部營
      業，委託經營或與或他人經常共同經營之契約。」公司法
      第185條第1項第1款定有明文。本件新西門公司原代表人
      甲○○於94年9月6日代表新西門公司與被告等所推之代表
      人乙○○簽署委託共同經營契約書後，嗣已去職，而由丙○○於94年11月14日出任新西門公司之董事長，為公司之
      代表人。而新西門公司與被告等所簽署之委託共同經營契
      約書，其內容係新西門公司係與被告等締結委託共同經營
      營業之契約，該契約簽訂後，如欲變更，依上開公司法第
      185條第1項第1款之規定，須經股東會之特別決議。詎被
      告等於簽約後，因見臺北市市場管理處及臺北市政府建設
      局自94年11月7日起，陸續發函新西門公司表示擬收回新
      西門商場，並自94年11月10日起陸續與新西門公司商討發
      放補償金事宜，竟因而萌生為自己不法利益之意圖，於未
      召開股東會為特別決議討論之情況下，逕自於94年12月6
      日，推由時為何董事長之俊輝代表新西門公司與乙○○簽
      署補充協議書，變更原所約定之契約第26條，於補充協議
      書第3條另行約定「於96年7月21日前，甲方（即新西門公
      司）因無法提供場地致乙方（即乙○○）須撤離商場或停
      止營業或終止契約者，應自撤場日或停止營業日或終止契
      約日之翌日起算至96年7月31日止，按月以201萬元計算全
      額賠償乙方，作為賠償乙方各項損失用（包括營業設備及
      營業損失）。前項甲方無法提供場地係因主管機關收回場
      地者，除主管機關核定就營業設備及營業損失給予乙方相
      當之補償外，甲方仍不得免除前項之責任。」嗣更因見臺
      北市政府建設局於95年7月19日發函新西門公司，表示同
      意給予新西門公司股東每攤商111萬1,281元之補償，合計
      總額7,445萬5,827元之補償金，丙○○並代表新西門公司
      於95年7月21日發函表示同意後，亦隨而於未經召開股東
      會為特別決議之情況下，即推由丙○○隨而代表新西門公
      司與乙○○，於95年7月31日簽署終止契約協議書，載明
      雙方同意委託經營契約於同日終止，另於該協議書第3條
      約定「有關損害賠償事項，依雙方原協議之約定計算，甲
      方（即新西門公司）應賠償乙方（即乙○○）2,412萬元
      ，因甲方公司財務困難無力賠償乙方損失，雙方同意由甲
      方協調主管機關自甲方應領之各項補償金中扣減，逕由乙
      方受領之；如甲方未予協調或主管機關不予同意或自本協
      議書生效後逾3個月，乙方仍無法受領者，甲方同意乙方
      依法追償絕無異議。」嗣乙○○更於96年10月4日以委託
      共同經營契約書、補充協議書、終止契約協議書向本院民
      事庭起訴請求新西門公司賠償損害，而因新西門公司全體
      董事、監察人已於96年8月13日辭職，無人收受法院訴訟
      文書，致本院於96年12月28日以一造辯論判決方式判決新
      西門公司應給付乙○○2,412萬元，乙○○嗣並持該判決
      文書向本院民事執行處聲請強制執行，扣押臺北市市場管
      理處擬發放與新西門公司股東之補償金，顯然違背公司法
      第185條第1項第1款之規定，並因而致生損害於新西門公
      司，被告等所為自屬背信行為無疑。
（六）被告等雖舉時任新西門公司監察人之證人丁○○曾證稱丙○○代表新西門公司與乙○○簽訂補充協議書時，曾將補
      充協議書交予丁○○觀看，欲以之證明渠等並無背信之意
      圖。然查，丁○○於本院審理時證稱，被告等持該補充協
      議書予其觀看時，其因公司經營虧損，無心細看，甚至完
      全沒有去看，不知道該契約書之內容為何，且其看到該份
      文書時，丙○○、乙○○等尚未簽署該文書，故其以為該
      契約書只是範本，而丙○○、乙○○亦未告知依該契約書
      ，新西門公司每月應賠償被告等201萬元，是自難以丙○○、乙○○曾持該補充協議書予丁○○觀看，即認被告等
      係已得新西門公司監察人之同意，而得解免渠等之罪責。
（七）至被告庚○○雖提出其為新西門公司支出之費用明細（97
      年度他字第7681號卷二第184至208頁，本院卷第184至185
      頁），欲以之證明被告等確曾投入1,577萬餘元之資金於
      新西門公司之經營，渠等上開所為，純係為了保障投資。
      然查，依被告所提出之上開明細，其並未提出足夠之證據
      證明確曾支出該筆金額，且該金額亦與渠等依補充協議書
      、終止契約協議書向新西門公司索賠之金額2,412萬元仍
      存有鉅大差距。更者，依乙○○與新西門公司所簽訂之委
      託共同經營契約書第9、15條之約定，被告等於契約期間
      內應負擔設施之硬體維護費、水、電、瓦斯、保全、保險
      費，及其他修繕、管理費，與增添、更換內部設備及裝潢
      費用，而依庚○○所提出之上開支出費用明細所示，其所
      提出主張之上開費用，均為渠等依委託共同經營契約書所
      應自行負擔者，渠等據以主張係渠等為新西門公司所投入
      經營之資金，故乃於臺北市政府建設局發函新西門公司不
      再續約時，為保障自己投資金資金而與新西門公司另行簽
      立補充協議書與終止契約協議書，取得新西門公司之賠償
      云云，自屬無據。此外，復有上揭委託共同經營契約書、
      補充協議書、終止契約協議書及本院96年度重訴字第1376
      號民事判決各乙份附卷可憑。
（八）綜上所述，本件事證明確，被告等上揭辯稱之詞，均係臨
      訟圖卸刑責之詞，不足採信，渠等犯行均堪認定，應予依
      法論科。
三、核被告丙○○、庚○○、乙○○等所為，均係犯刑法第342
    條第1項之背信罪。被告等係基於意圖為自己不法利益之單
    一犯意，接續而為上開背信行為，其犯罪時間密接，侵害同
    一法益，觸犯構成要件相同之罪名，應將被告等上揭多次背
    信行為，視為數個舉動之接續施行，合為包括之一行為予以
    評價，較為合理，而屬接續犯之包括一罪（最高法院86 年
    臺上字第3295號判例意旨參照）。被告庚○○就上開所犯背
    信罪，雖不具有「為他人處理事務」之身分，惟其既與具「
    為他人處理事務」身分之被告丙○○、乙○○共同實施犯行
    ，依刑法第31條第1項之規定，自仍應以共犯論擬而成立該
    罪。被告丙○○、庚○○、乙○○間就上開背信犯行，彼此
    間有犯意之聯絡，及行為之分擔，為共同正犯。爰審酌被告
    等犯罪之動機、目的、手段，犯罪所得利益高達2,412萬元
    ，及渠等於犯後矯飾犯行，犯罪後態度不佳等一切情狀，分
    別量處如主文所示之刑，以資懲儆。
據上論斷，應依刑事訴訟法第299條第1項前段，刑法第28條、第
31條第1項、第342條第1項，刑法施行法第1條之1，判決如主文
。
本案經檢察官沈志成到庭執行職務。
中    華    民    國     99    年    4     月    2    日
                  刑事第十五庭審判長法  官  廖紋妤
                                    法  官  邱蓮華
                                    法  官  黃桂興
上正本證明與原本無異。
如不服本判決應於收受送達後10日內向本院提出上訴書狀，並應
敘述具體理由；其未敘述上訴理由者，應於上訴期間屆滿後20日
內向本院補提理由書（均須按他造當事人之人數附繕本）「切勿
逕送上級法院」。
                                    書記官  陳品潔
中    華    民    國     99    年    4     月    2    日
附錄本案論罪科刑法條：
刑法第342條：
為他人處理事務，意圖為自己或第三人不法之利益，或損害本人
之利益，而為違背其任務之行為，致生損害於本人之財產或其他
利益者，處5年以下有期徒刑、拘役或科或併科1,000元以下罰金
。
前項之未遂犯罰之。

司法院資訊處製作；財團法人民間司法改革基金會備份。
